【裁判字號】    95,抗,334
【裁判日期】    950629
【裁判案由】    假扣押
【裁判全文】
臺灣高等法院民事裁定                   95年度抗字第334號
抗  告  人  文魁資訊股份有限公司
法定代理人  丙○○
送達代收人  甲○○
上列抗告人與相對人新采國際開發股份有限公司間假扣押事件，
對於中華民國95年1月11日台灣台北地方法院95年度裁全字第580
號裁定，提起抗告，本院裁定如下：
    主      文
抗告駁回。
抗告訴訟費用由抗告人負擔。
    理      由
一、相對人於原法院聲請意旨略以：伊前將門牌號碼為台北市○
    ○○路○段50號地下4樓至地下 5樓之房屋（下稱系爭房屋）
    出租予抗告人，並簽訂租賃契約，然抗告人迄今並未依約開
    立租金支票，伊遂於民國（下同）94年9月5日去函解除契約
    ，並請求返還房屋，抗告人至今置之不理，於94年11月份仍
    佔用系爭房屋之情，顯受有相當於租金之不當得利。今聞抗
    告人將其所有財產搬移隱匿，致有日後不能強制執行或甚難
    執行之虞，爰聲請提供現金為擔保，請准裁定於抗告人所有
    之財產在新台幣（下同）15萬元之範圍內予以假扣押云云。
二、原法院裁定意旨略以：相對人就其所主張之請求及假扣押原
    因，除已提出租賃契約影本等為證外，復據陳明願供擔保以
    補釋明之不足，所請假扣押核無不合，應予准許等語。
三、抗告意旨略以：相對人於94年初爆發經營權之爭，伊於94年
    7月間即收到相對人公司函文檢附原法院94年度訴字第366號
    民事判決，略以：「因相對人公司股東及負責人經第 3人乙
    ○○召集董事會非法變更，致租金遭渠等領取挪用，原法院
    已判決上開股東會違法召集，第 3人乙○○自任為董事長之
    股東會應予撤銷」等語，相對人並於函文中向伊表示，勿再
    將租金給付予乙○○等非公司合法負責人，致伊不知應將租
    金交付何人，伊為維權益，爰依法按月將應付之租金提存於
    原法院提存所，以為清償，抗告人並無積欠租金之情事，故
    原裁定依相對人之聲請，准許本件假扣押，顯有違誤等語，
    求予廢棄原裁定。
四、按債權人就金錢請求或得易為金錢請求之請求，欲保全強制
    執行，得聲請假扣押；又請求及假扣押之原因，應釋明之。
    釋明如有不足，而債權人陳明願供擔保或法院認為適當者，
    法院得定相當之擔保，命供擔保後為假扣押，民事訴訟法第
    522條第1項、第 526條第1、2項分別定有明文。又假扣押為
    保全程序而非確定私權之訴訟程序，請求及假扣押之原因雖
    應釋明，或由債權人就債務人所應受之損害，供法院所定之
    擔保以代釋明，但債權人本案債權是否確實存在，則非保全
    程序所應審認之事項，此觀民事訴訟法第 526條之規定自明
    （最高法院61年台抗字第589號判例意旨可資參照）。
五、經查，相對人主張伊前將系爭房屋出租予抗告人，並簽訂租
    賃契約，然抗告人迄今並未依約開立租金支票，伊遂於94年
    9月5日去函解除契約，並請求返還房屋，抗告人至今置之不
    理，於94年10月份仍佔用系爭房屋之情，顯受有相當於租金
    之不當得利，頃聞抗告人正將其所有財產搬移隱匿，為免日
    後不能強制執行或甚難執行之虞，為保全伊之債權，爰聲請
    裁定假扣押，並願供擔保以代釋明等情，業據提出車位租賃
    契約書及存證信函等影本為證，原法院復據相對人陳明願供
    擔保以補假扣押原因之不足，依據前開規定，命相對人提供
    5萬元為抗告人供擔保後 ，得對抗告人之財產在15萬元之範
    圍內為假扣押，於法並無不合。抗告人雖抗辯相對人於94年
    初爆發經營權之爭，致伊不知應將租金交付何人，遂按月將
    應付之租金提存於原法院提存所，以為清償，並提出原法院
    94年度訴字第 366號判決、提存書6份及公告4份為證（見本
    院卷第 6頁至第10頁、第21頁至第26頁、第28頁至第29頁、
    第31頁至第32頁、第34頁至第35頁、第27頁、第30頁、第33
    頁、第36頁）。惟相對人得否解除租約及抗告人是否已清償
    租金債務，均係實體上之爭執，乃屬應待本案解決之問題，
    依據前開說明，自非本件假扣押程序所得審究。是原法院依
    相對人之聲請，於為抗告人供擔保後，得對抗告人之財產為
    假扣押，於法並無違誤。抗告意旨指摘原裁定不當，求予廢
    棄，並無理由，應予駁回。
六、據上論結，本件抗告為無理由，爰裁定如主文。
中    華    民    國    95    年    6     月    29    日
                  民事第十五庭審判長法  官  黃騰耀
                                    法  官  許文章
                                    法  官  黃國永
正本係照原本作成。
不得再抗告。
中    華    民    國    95    年    6     月    30    日
                                    書記官  葉國乾


司法院資訊處製作；財團法人民間司法改革基金會備份。
